臺灣高雄地方法院刑事判決　　　　　　　94年度訴字第4175號
公　訴　人　臺灣高雄地方法院檢察署檢察官
被　　　告　乙○○
上列被告因毒品危害防制條例案件，經檢察官提起公訴（94年度
毒偵字第8433、8474號），及移送併案（94年度毒偵字第9360號
），被告於本院準備程序為有罪之陳述，經合議庭裁定由受命法
官依簡式審判程序獨任審理，判決如下：
    主  文
乙○○連續施用第一級毒品，處有期徒刑捌月；扣案之第一級毒
品海洛因參小包（合計淨重零點壹肆公克，空包裝重零點柒肆公
克）、殘有第一級毒品海洛因之殘渣袋壹只，均沒收銷燬之；注
射針筒肆支，均沒收。又施用第二級毒品，處有期徒刑參月。應
執行有期徒刑拾月，扣案之第一級毒品海洛因參小包（合計淨重
零點貳肆公克，空包裝重零點柒肆公克）、殘有第一級毒品海洛
因之殘渣袋壹只，均沒收銷燬之；注射針筒肆支，均沒收。
    事  實
一、乙○○前於民國89年間因施用毒品案件，經送強制戒治後，
    於89年8 月29日停止戒治交付保護管束，90年3 月19日保護
    管束期滿未經撤銷視為執行完畢；又因違反槍砲彈藥刀械管
    制條例案件，經法院判處有期徒刑5 年並科罰金新臺幣10萬
    元確定，於90年7 月25日入監，94年3 月28日縮短刑期假釋
    出監付保護管束，現仍在保護管束期間中（不構成累犯）。
    詎仍不知悔改，復基於施用第一級毒品海洛因之概括犯意，
    自94年6 月中旬某日起至同年10月2 日間某日止（不含受公
    權力拘束之時間），連續在其位於高雄縣林園鄉○○村○○
    路竹坑巷1 號之住處，以將第一級毒品海洛因置於注射針筒
    摻水混合後注射身體之方式，施用第一級毒品海洛因多次；
    另又基於施用第二級毒品甲基安非他命之犯意，在同年9 月
    28日間某時（不含受公權力拘束之時間），施用第二級毒品
    甲基安非他命1 次。嗣先後於：(1)同年9 月12日晚間8 時30
    分許，為警在高雄縣林園鄉○○路3 號前當場查獲，並扣得
    第一級毒品海洛因2 小包（合計為淨重0.02公克，空包裝重
    0.39公克），及乙○○所有供第一級毒品海洛因所用之注射
    針筒2 支；(2)同月28日上午9 時45分許，為警在高雄市小港
    區○○○路與山邊路口當場查獲，並扣得第一級毒品海洛因
    1 小包（淨重0.12公克，空包裝重0.35公克），及乙○○所
    有供第一級毒品海洛因所用之注射針筒1 支；(3)同年10 月2
    日上午11時10分許，為警在高雄縣林園鄉○○街34號樓梯間
    當場查獲，並扣得乙○○所有供施用第一級毒品海洛因所用
    之殘有海洛因殘渣袋1 只及預備供施用第一級毒品海洛因所
    用之注射針筒1 支，遂而陸續查知全情。
二、案經高雄縣政府警察局林園分局、高雄市政府小港分局報請
    臺灣高雄地方法院檢察署檢察官偵查起訴及移送併辦。
    理  由
一、本件被告乙○○所犯為死刑、無期徒刑或最輕本刑為3 年以
    上有期徒刑以外之罪，其於準備程序中就被訴犯罪事實，為
    有罪之陳述，經法官告知簡式審判程序之旨，並聽取當事人
    之意見後，依刑事訴訟法第273 條之1 第1 項規定，裁定由
    受命法官獨任進行簡式審判程序，合先指明。
二、上開犯罪事實，業據被告乙○○於本院審理時坦承不諱，且
    其於94年9 月12日、9 月28日、10月2 日為警查獲時所採集
    之尿液，經分送台灣檢驗科技股份有限公司濫用藥物實驗室
    、高雄市立凱旋醫院檢驗結果，均呈現嗎啡陽性反應，其中
    9 月28日者，另又呈甲基安非他命陽性反應，有該實驗室94
    年10月7 日KＺ000000000000號，及該院94年10月11日A00000
    000 、A00000000 號濫用藥物尿液檢驗報告暨尿液編號對照
    表共3 份附卷可按。又扣案之白色粉末3 小包，經送法務部
    調查局檢驗結果，均含第一級毒品海洛因成分（合計為淨重
    0.14公克，空包裝重0.74公克），有該局94年11月22日調科
    壹字第220021519 號、94年12月8 日調科壹字第220021619
    號鑑定通知書共2 份在卷足憑；另扣案殘渣袋1 只，經送高
    雄醫學大學附設中和醫院檢驗結果，亦呈海洛因陽性反應，
    有該院94年12月27日0000-000號檢驗報告1 紙存卷；此外，
    尚有注射針筒4 支扣案可稽，足見被告之自白與事實相符，
    其於前揭時地連續施用第一級毒品海洛因多次，以及施用第
    二級毒品甲基安非他命1 次之犯行，均堪以認定。又被告前
    因施用毒品案件，經送強制戒治後，於89年8 月29日停止戒
    治交付保護管束，90年3 月19日保護管束期滿未經撤銷視為
    執行完畢乙情，有卷附臺灣高等法院被告前案紀錄表1 份可
    佐。從而，被告於觀察、勒戒執行完畢釋放後，5 年內再犯
    毒品危害防制條例第10條第1 、2 項之施用第一、二級毒品
    罪，洵堪認定，本件事證明確，應依法論科。
三、核被告所為，係犯毒品危害防制條例第10條第1 項之施用第
    一級毒品罪及同條第2 項之施用第二級毒品罪。被告為施用
    而持有第一級毒品海洛因、第二級毒品甲基安非他命，其持
    有之低度行為，俱應為施用之高度行為所吸收，均不另論罪
    。其先後多次施用第一級毒品海洛因之犯行，時間緊接，觸
    犯構成要件相同之罪名，顯係基於概括犯意反覆為之，應依
    連續犯之規定，論以一罪，並加重其刑；被告除起訴書所載
    於94年6 月間某日起至94年9 月28日上午9 時許之施用第一
    級毒品海洛因犯行外，其餘施用第一及毒品海洛因之犯行雖
    未據起訴，惟該部分與已起訴者，既有連續犯之裁判上一罪
    關係，自為起訴效力所及，本院自得併予審理，附此敘明。
    被告所犯上開二罪間，犯意各別、行為互殊，觸犯構成要件
    相異之罪名，自應分論併罰。審酌被告前業因施用毒品經送
    強制戒治，且甫因他案執行假釋，而尚在保護管束期間，有
    上揭前案紀錄表1 紙可稽，卻猶仍一再施用毒品，顯然欠缺
    戒除毒癮之決心，惟念被告之施用毒品行為，乃屬對其自身
    健康之戕害行為，對社會所造成之損害尚非直接，及其施用
    毒品之期間與次數等一切情狀，量分別處如主文所示之刑，
    並定其應執行之刑。
四、扣案之白色粉末3 小包（合計淨重0.14公克，空包裝重0.74
    公克）經送驗結果，均含第一級毒品海洛因成分，另殘渣袋
    1 只，經檢驗結果亦均殘有第一級毒品海洛因，業分別認明
    如前，而包裝袋與其上殘留之毒品，已難以分析剝離，俱應
    依毒品危害防制條例第18條第1 項前段規定，不問屬於犯人
    與否，均沒收銷燬之；至送鑑耗損之海洛因既已滅失，自無
    庸再予宣告沒收銷燬之必要。末於94年9 月12日、9 月28日
    扣案之注射針筒共3 支，為被告所有供施用第一級毒品海洛
    因使用之物；另94年10月2 日扣案之注射針筒1 支，則為被
    告所有預備供施用第一級毒品海洛因使用之物，均業據被告
    供承在卷，應分別依刑法第38條第1 項第2 款之規定，予以
    宣告沒收。
據上論斷，應依刑事訴訟法第273 條之1 第1 項、第299 條第1
項前段，毒品危害防制條例第10條第1 項、第2 項、第18條第1
項前段，刑法第11條、第56條、第38條第1 項第2 款、第51條第
5 款，判決如主文。
本案經檢察官甲○○到庭執行職務。
中　　華　　民　　國　　94　　年　　12　　月　　30　　日
                  刑事第十庭  法　官  莊珮吟
以上正本證明與原本無異。
如不服本判決，應於判決送達後10日內，向本院提出上訴狀。
中　　華　　民　　國　　94　　年　　12　　月　　30　　日
                              書記官  蔡妮君
附錄本案所犯法條：
毒品危害防制條例第10條第1、2項
施用第一級毒品者，處6 月以上5 年以下有期徒刑。
施用第二級毒品者，處3 年以下有期徒刑。
